【裁判字號】    95,台抗,456
【裁判日期】    951026
【裁判案由】    偽造文書聲請再審
【裁判全文】
最高法院刑事裁定              九十五年度台抗字第四五六號
抗  告  人  甲○○
上列抗告人因受判決人黃嘉明、白明道偽造文書案件，不服台灣
高等法院台中分院中華民國九十五年八月一日，駁回聲請再審之
裁定（九十五年度聲再字第一０八號），提起抗告，本院裁定如
下：
    主  文
抗告駁回。
    理  由
本件抗告人甲○○對於原審八十二年度上訴字第二九０五號刑事
判決聲請再審意旨，係以被告白明道未經訴外人張文萱授權，分
別盜用張文萱之印章及以張文萱代理人之名義寄發信函予抗告人
，涉有偽造私文書之罪嫌。經原審以沈其雄所證：因張文萱之法
律顧問朱子芬律師人在台北，故拿已寫好之存證信函請黃嘉明代
為寄發等語，而為黃嘉明無罪及白明道不受理之判決。但依原審
八十四年度抗字第一五一號朱子芬被訴偽造文書案卷中，朱子芬
住台中市居○街十七號三樓，身分證Ｚ000000000號，
與台中律師公會民國九十三年九月二日中律闖一字第九三二八０
號會員朱子芬律師住居仁街十九號三樓、身分證Ｚ000000
000號之資料不符。證人張文萱於原審審理九十四年度上易字
第二三０號確認轉讓渡書存在事件時所證：七十八年二月一日讓
渡書是其簽名，就是轉讓的意思。足見沈其雄所證各言，及卷附
之證物均為虛偽，因依刑事訴訟法第四百二十條第一項第一款、
第二款及第二項規定聲請再審等語。惟按刑事訴訟法第四百二十
二條明定：有罪、無罪、免訴或不受理之判決確定後，有同法第
四百二十條第一、二款之情形者，得為被告之不利益聲請再審。
而同法第四百二十條第一項第一款、第二款之再審事由係指：原
判決所憑之證物已證明其為偽造或變造者；原判決所憑之證言已
證明其為虛偽者。同條第二項明定：前項第一款至第三款情形之
證明，以經判決確定，或其刑事訴訟不能開始或續行非因證據不
足者為限。本件抗告人認原確定判決所憑之證言為虛偽及證物屬
偽造、變造，但未提出證物、證言為偽造、虛偽之判決確定證明
，或說明其刑事訴訟不能開始或續行，非因證據不足之理由，是
其聲請再審，自非合法，原審予以駁回，經核於法尚無不合。抗
告意旨仍執前詞，並謂上開確定判決所認：黃嘉明係在沈其雄已
寫好之存證信函，以其代理人之名義寄發，核與原審九十一年度
上訴字第二八八號判決所認：上開存證信函係黃嘉明、沈其雄執
行業務所製作之文書等情不符，益證沈其雄所證各言非實，上開
事證且為法院職務上所知悉者，無庸舉證云云，泛言指摘原裁定
不當，難認有理由，應予駁回。
據上論結，應依刑事訴訟法第四百十二條，裁定如主文。
中    華    民    國  九十五  年    十    月  二十六  日
                      最高法院刑事第五庭
                          審判長法官  莊  登  照
                                法官  洪  明  輝
                                法官  黃  一  鑫
                                法官  林  秀  夫
                                法官  徐  昌  錦
      本件正本證明與原本無異
                                      書  記  官
中    華    民    國  九十五  年    十    月  三十一  日
                                                      v


司法院資訊處製作；財團法人民間司法改革基金會備份。
